臺灣桃園地方法院刑事判決　　　　　　 96年度交易字第145號
公　訴　人　臺灣桃園地方法院檢察署檢察官
被　　　告　甲○○
上列被告因公共危險案件，經檢察官提起公訴（96年度偵字第38
91號），本院判決如下：
    主  文
甲○○服用酒類，不能安全駕駛動力交通工具而駕駛，累犯，處
有期徒刑伍月，如易科罰金，以新臺幣貳仟元折算壹日。
    事  實
一、甲○○前曾因酒醉駕車之公共危險案件，經本院以九十年度
    交易字第四二號判決判處拘役四十日，緩刑二年確定。再因
    酒醉駕車之公共危險案件，經本院以九十二年度交易字第二
    五０號判決判處有期徒刑二月確定，於民國九十二年十二月
    十八日易科罰金執行完畢，之後三度因酒醉駕車之公共危險
    案件，經本院以九十四年度桃交簡字第二三二五號判決判處
    有期徒刑四月確定，於九十五年五月十二日易科罰金執行完
    畢（構成累犯），仍不知悔改，復於九十六年一月十七日晚
    間十一時許，在桃園縣龍潭鄉○○路上之不詳小吃店內，飲
    用約三瓶罐裝啤酒後後，明知其因酒精作用，已陷於不能安
    全駕駛動力交通工具之程度，仍於翌日（一月十八日）凌晨
    零時二十分許飲酒結束後，駕駛ＡＣ—０七一三號自用小客
    車上路行駛。當日凌晨一時十七分許，甲○○駕駛上開小客
    車，行經桃園縣龍潭鄉○○路、聖亭路交叉路口處時，適逢
    警員攔檢，在詢問過程中發覺甲○○有蛇行、車身搖擺不定
    、轉彎半徑過大或過小、含糊不清、呆滯木僵、多話、走路
    搖擺不定等異狀，且未能通過「酒後生理協調平衡檢測」，
    再經警測試其呼氣中所含酒精濃度結果，達每公升０點九八
    毫克，始發覺上情。
二、案經桃園縣政府警察局龍潭分局移送臺灣桃園地方法院檢察
    署檢察官偵查後，聲請以簡易判決處刑。
    理  由
一、訊據被告甲○○坦承上揭犯行不諱，並有其酒精測定紀錄表
    一份附卷可稽（偵查卷第十二頁）。而按，人體呼氣中所含
    酒精濃度如為每公升０點二五毫克，即相當於血液中酒精濃
    度（ＢＡＣ）百分之０點０五，而ＢＡＣ達百分之０點０
    三至百分之０點０五時，對駕駛能力之影響為：多數駕駛人
    心境逐漸變幻不定，視覺與反應靈敏性減弱，對速度及距離
    的判斷力差。對心理行為之影響為：觀察力逐漸欠缺，心情
    漸趨輕鬆，自信心增加，多話，精神狀態處於陶醉感。Ｂ
    ＡＣ到達百分之０點０五至百分之０點０八時，對駕駛能力
    之影響為：反應遲鈍，駕駛能力受損，遲而不決或決而不行
    。對心理行為之影響為：情緒鬆弛，感情與行為趨向誇張，
    肌肉不協調，精神處於興奮狀態。ＢＡＣ到達百分之０點
    ０八至百分之０點一五時，對駕駛能力之影響為：判斷力嚴
    重受到影響，體能與精神協調受損，駕駛之體能困難增加。
    對心理行為之影響為：產生情緒異常現象，步伐不穩，言語
    不清，反應惡劣，記憶及判斷力受損，精神處於錯亂狀態。
    ＢＡＣ超過百分之０點一五時，對駕駛能力之影響為：視
    線搖晃，駕駛已進入恍惚狀態，判斷及理解遭到扭曲，駕駛
    不穩定。對心理行為之影響為：意識不明，嘔吐，站、走及
    講話困難，責任感喪失，精神處於麻痺狀態。ＢＡＣ超過
    百分之０點五時，對駕駛人能力之影響為：無法開車。對心
    理行為之影響為：爛醉如泥，失去知覺可能致死，精神處於
    昏睡狀態。上開酒精影響駕駛人駕駛能力之研究，有交通部
    運輸研究所九十年九月二十四日運安字第九００００五八五
    四號函暨所附該所七十九年「駕駛人行為反應之研究—酒醉
    駕車對駕駛行為之分析研究」可考。被告於本件測得之呼氣
    中所含酒精濃度為每公升０點九八毫克，相當於血液中酒精
    濃度（ＢＡＣ）百分之０點一九六，依上開說明，其駕駛能
    力受酒精作用，已有視線搖晃，駕駛已進入恍惚狀態，判斷
    及理解遭到扭曲，駕駛不穩定等影響。參酌被告在警員測試
    、詢問過程中，有駕駛蛇行、車身搖擺不定、轉彎半徑過大
    或過小、含糊不清、呆滯木僵、多話、走路搖擺不定等異狀
    ，且其接受「酒後生理協調平衡檢測結果」，五項測試項目
    中有三項不合格（一項未施做），此有警製「刑法第一百八
    十五條之三案件測試觀察紀錄表」、「桃園縣政府警察局汽
    車駕駛人酒後生理協調平衡檢測紀錄卡」各一份在卷可考（
    偵查卷第十四頁、第十三頁），足徵被告案發時確已因酒精
    作用，而影響正常之駕駛能力，其酒醉駕車，已達不能安全
    駕駛之程度，亦堪認定。本件事證明確，被告犯行已堪認定
    ，應依法論科。
二、核被告甲○○所為，係犯刑法第一百八十五條之三服用酒類
    不能安全駕駛動力交通工具而駕駛之公共危險罪。被告前有
    如事實欄所示之科刑及執行情形，有其臺灣高等法院被告前
    案紀錄表一份附卷可稽，其於前案有期徒刑執行完畢後，五
    年內故意再犯本件有期徒刑以上刑之罪，為累犯，應依刑法
    第四十七條第一項規定加重其刑。爰審酌酒後駕車致生事故
    之情形，甚為常見，而交通意外動輒造成死傷，更屬眾所周
    知之事實，政府並屢次大力宣導不得酒後駕車，被告並且數
    次因酒醉駕車，而遭法院判處拘役甚至徒刑確定，有上開前
    案紀錄表可考，對酒後不能駕車一節，殊難諉為不知，然其
    僅因貪圖一時方便，仍於酒後貿然駕車上路，枉顧其他用路
    人之生命、財產安全，且被告此次為警查獲後，經檢測之呼
    氣中所含酒精濃度高達每公升０點九八毫克，相當於前揭第
    四級酒醉程度，原有對其科以重罰，督促其重視行車安全之
    必要，姑念其此次酒後駕車上路，並未肇事釀成傷亡，犯後
    亦坦承犯行，態度尚稱良好，及公訴人具體求處有期徒刑七
    月，衡諸本案並未發生實害，且被告在外有正當職業，似非
    必對其科以不得易科罰金之自由刑不可等一切情狀，從輕量
    處如主文所示之刑，並參酌被告在警詢中自承以木工為業，
    而我國九十五年度預測國民平均所得為每年新臺幣（下同）
    四十五萬一千三百四十四元，按此計算，每人每日平均所得
    約為一千二百三十六元，本件如許被告易科罰金，宜提高其
    折算標準，以收警惕之效等情，諭知易科罰金之折算標準為
    二千元折算一日，以示懲儆。
據上論斷，應依刑事訴訟法第二百七十三條之一第一項、第二百
九十九條第一項前段，刑法第一百八十五條之三、第四十七條第
一項、第四十一條第一項前段，刑法施行法第一條之一第一項、
第二項但書，判決如主文。
中　　華　　民　　國　　96　　年　　5 　　月　  18  　日
                    交通法庭  法　官　 陳彥宏
以上正本證明與原本無異。
如不服本判決，得於判決書送達之翌日起十日內，以書狀敘述理
由，向本庭提出上訴。
                              書記官　 翁其良
中　　華　　民　　國　　96　　年　　5 　　月　  18  　日
論罪法條：
中華民國刑法第185條之3
服用毒品、麻醉藥品、酒類或其他相類之物，不能安全駕駛動力
交通工具而駕駛者，處一年以下有期徒刑、拘役或三萬元以下罰
金。
